# 请教陈版，评估基准日至股权交割日期间的损益处理问题

提问人：9u9u9u 时间：2019-08-02 16:32:59
A 公司系国有全资集团公司，现将全资 3 级子公司 B 协议划转为 2 级全资子公司，评估基准日为 2017 年 12 月 31 日，实际股权交割日为 2019年 6 月，协议约定评估基准日及股权交割日的损益由买方（即集团 A 公司）所有，截至 2019 年 6 月，原股东均正常合并 B 公司，其原股东的合并报表是从 2019 年 7 月不再纳入 B 公司吗？前期合并报表需要做什么调整吗？

回答人：chenyiwei
二级公司（B 的原股东）应正常合并 B 公司直至股权交割日为止。对前期合并报表无需特别调整。如采用无偿划转方式，则在该二级公司的合并报表中，按划转日 B 的账面净资产冲减权益项目（依次冲减资本公积、盈余公积、未分配利润）。

提问人：Mr 王 时间：2019-08-05 10:11:44
请陈版主解惑，看过其他类似约定，评估基准日及股权交割日的损益由卖方享有，也是这样处理，如此看来，协议中”约定评估基准日及股权交割日的损益是由买方还是有卖方承担” 这条约定是没有效力么，不影响会计处理

回答人：chenyiwei
对原股东而言，该约定会影响购买日确认的处置损益；对新的控股股东（购买方）而言，该约定会影响购买日确认商誉或者营业外收入（负商誉）的金额。